【裁判字號】    97,易,3987
【裁判日期】    971104
【裁判案由】    竊盜
【裁判全文】
臺灣臺中地方法院刑事判決              97年度易字第3987號
公  訴  人  臺灣臺中地方法院檢察署檢察官
被      告  乙○○
                    （現因另案於臺灣彰化監獄彰化分監執行
上列被告因竊盜案件，經檢察官提起公訴（97年度偵緝字第1815
、1816號），本院判決如下：
    主    文
乙○○犯竊盜罪，累犯，處有期徒刑月，如易科罰金，以新臺
幣壹仟元折算壹日。又犯竊盜罪，累犯，處有期徒刑肆月，如易
科罰金，以新臺幣壹仟元折算壹日。應執行有期徒刑陸月，如易
科罰金，以新臺幣壹仟元折算壹日。
    犯罪事實
一、乙○○前因竊盜罪，經臺灣南投地方法院於民國91年10月8
    日以91年度易字第196號判處有期徒刑一年八月確定；又因
    竊盜罪，經本院於92年9月25日以92年度易字第709號判處有
    期徒刑二年確定；再因藏匿人犯罪，經本院於94年1月27日
    以94年度中簡字第17號判處有期徒刑三月確定；前開有期徒
    刑二年、三月部分，經本院於94年3月16日以94年度聲字第
    918號裁定，合併定其應執行有期徒刑二年二月確定；於92
    年1月15日入監接續執行前開有期徒刑一年八月、二年二月
    ，於95年8月11日因縮短刑期假釋出監，於95年10月11日假
    釋期滿未經撤銷，以有期徒刑執行完畢論。
二、乙○○猶不知悔改，竟基於竊盜之犯意，意圖為自己不法之
    所有，(一)先於96年11月26日凌晨0時30分許（起訴書誤載為
    96年11月16日），在臺中市○○區○○路1段156之12號「大
    埔生鮮超市」前，見丙○○所有車牌號碼8130—NK號自小客
    車停放該處，認為有機可趁，遂趁無人注意之際，鑽入車底
    ，以腳踹排氣管讓螺絲鬆動後再徒手拆卸之方式，行竊丙○○所有之觸媒轉換器一個（價值約新臺幣〈下同〉3000元）
    得手；(二)復於97年1月27日17時40分許，在臺中縣大里市○○路○段青年高中圍牆邊，見甲○○所有車牌號碼NJ—7092
    號自小客車停放該處，認為有機可趁，遂趁無人注意之際，
    鑽入車底，以前開腳踹排氣管讓螺絲鬆動後再徒手拆卸之方
    式，行竊甲○○所有之觸媒轉換器一個（價值約7、8000元
    ）得手。嗣因乙○○於97年1月27日行竊得手後，手持前開
    觸媒轉換器，自甲○○所有之自小客車車底與青年高中圍牆
    間爬出，欲駕駛福特廠牌、車牌號碼OM—0122號之紅色自小
    客車離開之際，適有丁○○駕車行經該處，當場目睹，察覺
    有異，乃記下乙○○之車牌號碼，報警處理，因而循線查悉
    上情。
三、案經臺中縣警察局霧峰分局、臺中市警察局第五分局報告臺
    灣臺中地方法院檢察署檢察官偵查起訴。
    理    由
一、訊據被告乙○○對於上揭時地，先後行竊被害人丙○○、甲○○所有之觸媒轉換器得手等情，業經於本院審理中坦認屬
    實，核與被害人丙○○、甲○○於警詢及本院中之指述情節
    及目擊證人丁○○於警詢及本院審理中之證述內容均屬相符
    ，且在被害人丙○○所有之前開自小客車上亦有採集到被告
    之指紋，此有內政部警政署刑事警察局97年1月10日刑紋字
    第0970002544號鑑驗書一份、現場採證照片六張在卷可稽，
    被告自白供述與現有事證相符，應堪置信。本件事證已臻明
    確，被告犯行，洵堪認定。
二、核被告所為，均係犯刑法第三百二十條第一項之竊盜罪。被
    告前開二次竊盜犯行，其犯意個別，法益亦異，應予分論併
    罰。查：被告前因竊盜罪，經臺灣南投地方法院於91年10月
    8日以91年度易字第196號判處有期徒刑一年八月確定；又因
    竊盜罪，經本院於92年9月25日以92年度易字第709號判處有
    期徒刑二年確定；再因藏匿人犯罪，經本院於94年1月27日
    以94年度中簡字第17號判處有期徒刑三月確定；前開有期徒
    刑二年、三月部分，經本院於94年3月16日以94年度聲字第
    918號裁定，合併定其應執行有期徒刑二年二月確定；於92
    年1月15日入監接續執行前開有期徒刑一年八月、二年二月
    ，於95年8月11日因縮短刑期假釋出監，於95年10月11日假
    釋期滿未經撤銷，以有期徒刑執行完畢論等情，此有臺灣高
    等法院被告前案紀錄表在卷為憑，被告前受有期徒刑之執行
    完畢後，五年以內故意再犯有期徒刑以上之前開二罪，均為
    累犯，應依刑法第四十七條第一項之規定，分別加重其刑。
    爰審酌被告因本身所有之自小客車之觸媒轉換器遺失，不思
    循正途獲取所需，竟圖以行竊之方式，以致觸犯刑典，考量
    被告所行竊之財物價值非鉅，且事後已於本院審理中坦承犯
    行，犯後態度尚佳等一切情狀，分別量處如主文所示之刑，
    並合併定其應執行之刑及併予諭知易科罰金之折算標準，以
    示懲儆。
據上論斷，應依刑事訴訟法第二百九十九條第一項前段，刑法第
三百二十條第一項、第四十七條第一項、第五十一條第五款、第
四十一條第一項前段，刑法施行法第一條之一，判決如主文。
中    華    民    國    97    年    11    月    4     日
                  刑事第五庭    法  官  巫淑芳
上正本證明與原本無異。
如不服本判決，應於收受送達後10日內向本院提出上訴書狀（應
敘述具體理由並附繕本）。
上訴書狀如未敘述理由，應於上訴期間屆滿後20日內補提理由書
於本院。
                                書記官  王麗麗
中    華    民    國    97    年    11    月    4     日
附錄論罪科刑法條：
中華民國刑法第320條：
意圖為自己或第三人不法之所有，而竊取他人之動產者，為竊盜
罪，處五年以下有期徒刑、拘役或五百元以下罰金。
意圖為自己或第三人不法之利益，而竊佔他人之不動產者，依前
項之規定處斷。
前二項之未遂犯罰之。


司法院資訊處製作；財團法人民間司法改革基金會備份。
